【裁判字號】    98,執消債更,2
【裁判日期】    980701
【裁判案由】    更生事件
【裁判全文】
臺灣宜蘭地方法院民事裁定           98年度執消債更字第2號
債  務  人  丙○○
代  理  人  吳文升律師
債  權  人  第一商業銀行股份有限公司
法定代理人  陳裕璋
代  理  人  尤聰鵬
債  權  人  華南商業銀行股份有限公司
法定代理人  李正義
代  理  人  許方如
債  權  人  台北富邦商業銀行股份有限公司
                      統一編號.
法定代理人  庚○○
債  權  人  荷商荷蘭銀行股份有限公司
法定代理人  戊○○
債  權  人  香港商香港上海匯豐銀行股份有限公司(原中華銀
            行)
法定代理人  韋力行
債  權  人  玉山商業銀行股份有限公司
法定代理人  丁○○
代  理  人  邱建榮
債  權  人  台新國際商業銀行股份有限公司
法定代理人  甲○○
債  權  人  安泰商業銀行股份有限公司
法定代理人  己○○
債  權  人  中國信託商業銀行股份有限公司
法定代理人  辛○○
債  權  人  國泰世華商業銀行股份有限公司
法定代理人  乙○○
代  理  人  劉士銘
上列當事人聲請消費者債務清理事件，本院裁定如下：
    主  文
債務人所提如附件一所示之更生方案應予認可。並自本裁定確定
之次月起，於每月15日給付。
債務人在未依更生條件全部履行完畢前，其生活程度應受如附件
二所示標準之限制。
    理  由
一、本件債務人於民國98年4月20日提出之更生方案，主張自法院
    裁定認可更生方案之翌日起，每一個月為一期，共分96期，8
    年清償，每期清償新台幣（下同）11,000元，並向各債權人
    分別按月給付每期之清償金額等語。前經本院函請債權人就
    債務人所提之更生方案，以書面確答是否同意，其中債權人
   （1）台新國際商業銀行股份有限公司表示同意，（2）第一
    商業銀行股份有限公司逾期不為確答，視為同意外，其餘債
    權人均以不同意函復。惟該同意及視為同意更生方案之已申
    報無擔保及無優先權債權人並未過半數，無法依消費者債務
    清理條例第60條第2項規定視為債權人會議可決更生方案。
二、按債務人有薪資、執行業務所得或其他固定收入，法院認更
    生方案之條件公允者，得不經債權人會議可決，逕依債務人
    之聲請或依職權以裁定認可更生方案；法院為認可之裁定時
    ，因更生方案履行之必要，對於債務人在未依更生條件全部
    履行完畢前之生活程度，得為相當之限制，消費者債務清理
    條例第64條第1項、第62條第2項分別定有明文。
三、查本件債務人聲請更生，前經本院以97年度消債更字第88號
    民事裁定開始更生程序在案，有上開裁定在卷可參，而債務
    人確有薪資收入，亦有其任職之國泰人壽保險股份有限公司
    98年3月31日國壽字第0980031019號函在卷足憑。再觀諸債
    務人所提如附件一所示之更生方案，其清償總額合計為1,44
     0,000元，雖僅為已申報無擔保及無優先權債權總額4,347,
     451元（註：債權表之總額原為4,357,451元，惟債權人合
    作金庫商業銀行股份有限公司於98年5月18日陳報已無債權
    ，故將其債權10,000元剔除。）之33.12%。惟債務人與前配
    偶游國忠於95年7月11日協議離婚，約定子女游仕暐（86年9
    月14日生）、游仕宇（89年10月1日生）、游靜恩（94年5月
     3日生）由債務人監護，此有離婚協議書附卷可稽。又債務
    人98年2月25日陳報狀稱游國忠每月薪資約67,000元，惟每
    月需償還（1）與最大債權銀行即安泰商業銀行股份有限公
    司協商成立之協商款26,753元（2）與同事三人互保之中國
    農民銀行股份有限公司之貸款13,100元（3）用妹妹游美慧
    名義向慶豐商業銀行股份有限公司之借款10,500元，及其生
    活費用後，已無能力幫忙子女之扶養費，並提出游國忠之薪
    資轉帳存摺、與最大債權銀行即安泰商業銀行股份有限公司
    之協議書、游美慧之切結書等為證。而游仕暐、游仕宇、游
    靜恩分別年僅12、9、4歲，仍需債務人扶養。債務人為聲請
    更生，僅申報自己與三名子女之生活費用，每月共計支出29
    ,900元，尚低於依內政部公告之98年度臺灣省每人每月最低
    生活費標準9,829元計算之39,316元【即9,829元×（1＋3）
     ＝39,316元）】之標準。債務人就每月薪資29,350元，連
    同政府低收入補助11,100元，合計每月收入40,450元，扣除
    29,900元必要支出後之餘額10,550元，另再節省生活之開銷
    ，而提出每期清償15,000元，並願將清償期，延長為八年。
    足認其有履行該更生方案之誠意，其條件核屬公允、適當、
    可行。復查，債務人無同條例第64條2項所定：「一、債務
    人於七年內曾一破產法或本條例規定受免責。二、有前條第
     1項各款情形之一者。三、無擔保及無優先權債權受償總額
    ，顯低於法院裁定開始更生程序，依清算程序所得受償之總
    額。四、無擔保及無優先權債權受償總額，低於債務人聲請
    更生前二年間，可處分   所得扣除自己及依法應受其扶養
    者所必要生活費用之數額。」不應逕予認可之消極事由存在
    ，分別有本院查詢表、財產清單、債務人更生聲請狀所附之
    聲請更生前二年內之財產及收入狀況說明書在卷可稽。故不
    經債權人會議可決，予以認可該更生方案。另並依上開規定
    ，就債務人在未依更生條件全部履行完畢前之生活程度，裁
    定為相當之限制，爰裁定如主文。
中    華    民    國    98    年    7     月    1    日
              民事庭        司法事務官  楊思誠
上為正本係照原本作成
如不服本裁定，應於裁定送達後10日內，以書狀向本院司髮1事
務提出異議。
中    華    民    國    98    年    7     月    6    日
                            書  記  官  李茂榮
 附件一：更生方案
 ┌──────────────────────────┐
 │壹、更生方案內容                                    │
 │1.認可裁定確定之次月起，每一月為一期，共96期。      │
 │2.每期清償新台幣（下同）15,000元。債權人分配金額如貳│
 │  之分配表所示。                                    │
 │3.債務總金額：4,347,451元                           │
 │4.清償總金額：1,440,000元                           │
 │5.清償比例： 33.12%                                 │
 ├──────────────────────────┤
 │貳、更生清償分配表                                  │
 ├──┬───────┬───────┬───────┤
 │編號│  債權人      │債權金額（元）│每期可分配金額│
 │    │              │              │（元）        │
 ├──┼───────┼───────┼───────┤
 │ 1  │第一商業銀行股│  130,763     │   451        │
 │    │份有限公司    │              │              │
 ├──┼───────┼───────┼───────┤
 │ 2  │華南商業銀行股│  75,110      │   259        │
 │    │份有限公司    │              │              │
 ├──┼───────┼───────┼───────┤
 │ 3  │台北富邦商業銀│  320,249     │   1,105      │
 │    │行股份有限公司│              │              │
 ├──┼───────┼───────┼───────┤
 │ 4  │荷商荷蘭銀行股│  156,975     │   542        │
 │    │份有限公司    │              │              │
 ├──┼───────┼───────┼───────┤
 │ 5  │香港商香港上海│              │              │
 │    │匯豐銀行股份有│  290,376     │   1,002      │
 │    │限公司        │              │              │
 ├──┼───────┼───────┼───────┤
 │ 6  │玉山商業銀行股│  284,821     │   983        │
 │    │份有限公司    │              │              │
 ├──┼───────┼───────┼───────┤
 │ 7  │台新國際商業銀│  984,068     │   3,395      │
 │    │行股份有限公司│              │              │
 ├──┼───────┼───────┼───────┤
 │ 8  │安泰商業銀行股│  1,067,360   │   3,682      │
 │    │份有限公司    │              │              │
 ├──┼───────┼───────┼───────┤
 │ 9  │中國信託商業銀│  324,868     │   1,121      │
 │    │行股份有限公司│              │              │
 ├──┼───────┼───────┼───────┤
 │ 10 │國泰世華商業銀│  712,861     │   2,460      │
 │    │行股份有限公司│              │              │
 ├──┼───────┼───────┼───────┤
 │    │   合計       │  4,347,451   │   15,000     │
 ├──┴───────┴───────┴───────┤
 │參、補充說明                                        │
 │1.第1~96期每期可分配金額＝債權金額×清償比例÷96期（│
 │  元以下四捨五入）                                  │
 │2.債務人於履行更生方案前，應自行向各債權人詢問還款方│
 │  式，並 依期履行。                                 │
 └──────────────────────────┘
 附件二：
 債務人在未依更生條件全部履行完畢前應受下列之生活限制：
 1、 不得為奢侈、浪費之行為。
 2、 不得為賭博或其他投機行為。
 3、 不得為金錢借貸之行為。
 4、 不得為不動產之處分。
 5、 不得搭乘計程車、高鐵、飛機、輪船。但因職務所需且由任
     職機關或團體支付者不在此限。
 6、 不得從事國外遊學或出國旅遊等消費活動。
 7、 不得投資金融商品（如股票、基金等）之相關行為。
 8、 不得駕駛超過新台幣（下同）500,000元以上之車輛。但因
     營業謀生必要者，不在此限。
 9、 每月日常生活支出不得逾政府公告當年度各縣市最低生活標
     準。
 10、每人每月房屋租金不得逾4,000元，每戶每月不得逾10,000
     元。
 11、除維持生計之必要外，不得購買1,000元以上之商品或服務
     。
 12、每月應製作收入支出帳目明細並保留收據或憑證，以供法院
     定期查核。


司法院資訊處製作；財團法人民間司法改革基金會備份。
